【裁判字號】    99,交簡上,4
【裁判日期】    990210
【裁判案由】    公共危險
【裁判全文】
台灣屏東地方法院刑事判決      99年度交簡上字第4號
上  訴  人  乙○○
即  被  告
上列上訴人因公共危險案件，不服本院98年度交簡字第751 號中
華民國98年11月9 日刑事簡易判決（98年度偵字第7244號），提
起上訴，本院判決如下：
    主  文
上訴駁回。
乙○○緩刑年，並向公庫支付新臺幣伍萬元
    事  實
一、乙○○曾於民國93年間因公共危險（酒醉駕車）案件，經臺
    灣屏東地方法院以93年度交簡字第759 號判處拘役50日確定
    ，94年1 月20日執行完畢後，仍不知悔改，復於98年8 月30
    日中午12時20分許，在屏東縣屏東市○○街某市場，飲用2
    杯高梁藥酒後，明知服用酒類後，已達不能安全駕駛動力交
    通工具之程度，竟仍於同日下午2 時10分許，騎乘車牌號碼
    WPR－140號輕型機車上路。嗣於同日下午2 時15分許，行經
    屏東市○○路○段與光明街口時，與甲○○所駕駛之車牌號
    碼J9－8360號自小客車發生碰撞事故，乙○○受傷被送往衛
    生署屏東醫院救治及抽血檢驗後，測得其血液所含酒精濃度
    為187MG/DL（換算成呼氣所含酒精濃度約為每公升0.93毫克
    ），始查悉上情。
二、案經屏東縣政府警察局屏東分局報告台灣屏東地方法院檢察
    署檢察官偵查後聲請簡易判決處刑。
    理  由
一、訊據被告對上開犯行坦承不諱，核與證人甲○○於警詢中所
    述相符，並有被告血液檢測報告、現場圖、現場照片等可憑
    ，其犯行應可認定。核被告所為，係犯刑法第185 條之3 之
    公共危險罪。原審因而依上開規定，並審酌被告之前科素行
    、於本案中之酒醉程度、所生危害、犯後態度等情狀，量處
    被告有期徒刑3 月，並諭知易科罰金之折算標準，認事用法
    均無違誤，量刑亦稱妥適，被告上訴自無理由，應予駁回。
二、被告乙○○上訴意旨略以：其對於原審之認事、用法及量刑
    均無意見，惟因經濟困難，請求給予宣告緩刑等語。
三、經查被告前未曾因故意犯罪而受有期徒刑之宣告（惟於61年
    間曾因過失致死案件，經法院判處有期徒刑5 月確定），此
    有其台灣屏東地方法院檢察署刑案資料查註表及台灣高等法
    院被告前案紀錄表各一份可參，而被告為重度肢體障礙人士
    ，有其提出之身心障礙手冊影本可憑，並因本案而受傷，有
    其診斷證明可稽，應認已受有相當之教訓，且被告於本院審
    理中已坦承犯行，深表悔意，表示絕不再犯，其經此刑之宣
    告，應知所警惕而無再犯之虞，因此，本院認其所受之宣告
    刑，以暫不執行為適當，爰併予宣告緩刑3 年，以啟自新，
    並依檢察官之建議（被告當庭亦表同意），及刑法第74條第
    2 項第4 款之規定，命向公庫支付新台幣5 萬元。
四、依刑事訴訟法第455 條之1 第3 項、第368 條，刑法第74條
    第1 項第1 款、第2 項第4 款，判決如主文。
本案經檢察官曾士哲到庭執行職務。
中    華    民    國    99    年    2    月    10    日
          刑事第四庭  審判長  法  官     莊鎮遠
                              法  官     江振源
                              法  官     李謀榮
以上正本證明與原本無異。
不得上訴。
中    華    民    國    99    年    2    月    10    日
                              書記官     林鴻仁

司法院資訊處製作；財團法人民間司法改革基金會備份。
